# 请教陈版一个应收退货成本确认时点的问题

提问人：LBYBLB 时间：2022-09-04 11:49:42
客户系一家IPO企业，报告期为最近三年及一期。各年度资产负债表日，客户会根据过往经验预估的退货率乘以整体主营业务成本金额确认应收退货成本（财务报表列报为“其他流动资产”）。
请教陈版，在一期的资产负债表日时点，假设为 2022 年 6 月 30 日，是否也需要根据过往经验预估的退货率乘以 2022 年1-6月的主营业务成本金额确认于该时点的应收退货成本？
谢谢！

回答人：chenyiwei
也需要。根据《企业会计准则第 32 号——中期财务报告》第十一条：“企业在中期财务报表中应当采用与年度财务报表相一致的会计政策。”第十二条：“中期会计计量应当以年初至本中期末为基础，财务报告的频率不应当影响年度结果的计量”。据此，在每个中期报告期末（特别是在需要对外提供财务报表的中期报告期末），应执行与年末类似的结账和账务调整程序。